臺灣新竹地方法院刑事判決　　　　　　　100年度易字第193號
公　訴　人　臺灣新竹地方法院檢察署檢察官
被　　　告　劉貴雄
上列被告因竊盜案件，經檢察官提起公訴（100 年度偵字第4435
、5463號），因被告就被訴事實為有罪之陳述，經本院裁定進行
簡式審判程序，並判決如下：
    主  文
劉貴雄犯如附表所示之攜帶兇器竊盜罪，共柒罪，各處如附表編
號一至七所示之之主刑及從刑。應執行有期徒刑壹年貳月，扣案
之破壞剪壹支、鉗子貳支、紅色膠帶壹捲、美工刀貳把、銅線壹
捲、Ｌ型鐵器壹個、大美工刀片壹個，均沒收之。
    事  實
一、劉貴雄前於民國91年間因施用毒品案件，經臺灣桃園地方法
    院91年度易字第1549號判決判處有期徒刑6 月確定，於94年
    2 月16日縮短刑期執行完畢，嗣於94、96年間因竊盜、酒駕
    等案件，分別經本院94年度竹北簡字第297 號、96年度竹北
    簡字第1293號判決判處拘役55日、50日確定，亦均易科罰金
    執行完畢（均未構成累犯）。詎仍不知悔改，意圖為自己不
    法之所有，持客觀上足以對人之生命、身體安全構成威脅且
    具有危險性可供兇器使用之破壞剪1 支、鉗子2 支、美工刀
    2 把等物，利用曾於晶元光電股份有限公司（下稱晶元公司
    ）工作過熟悉地形之便，先後於於如附表編號一至七所示之
    時間、地點，以如附表編號一至七所示之方式，分別起意竊
    取晶元公司所有如附表所示之物品得手，嗣於附表編號七所
    示時地以破壞剪剪下電纜線並以紅色膠帶捆綁成3 捆而行竊
    得手，尚未離開時為保全人員發現而遭逮捕，並扣得該次行
    竊所得之電纜線贓物（業已發還晶元公司），及被告如附表
    編號一至七所示歷次持以用以行竊所用之破壞剪1 支、鉗子
    2 支、紅色膠帶1 捲、美工刀2 把、銅線1 捲、Ｌ型鐵器1
    個、大美工刀片1 個等工具，嗣劉貴雄在偵查機關未發覺如
    附表編號一至四所示犯罪前，主動供出此部分之竊盜犯行，
    並不逃避接受刑事裁判，而查悉上情。
二、案經晶元公司訴由內政部警政署保安警察第二總隊第三大隊
    第一中隊報請臺灣新竹地方法院檢察署檢察官偵查起訴。
    理  由
一、本件被告劉貴雄（下稱被告）所犯係死刑、無期徒刑、最輕
    本刑為3 年以上有期徒刑以外之罪，其於本院審理時就被訴
    事實為有罪之陳述（本院卷第59頁），經本院告知簡式審判
    程序之旨，並聽取檢察官及被告意見後，本院裁定改以簡式
    審判程序進行本案之審理；又本件卷內之人證、物證、書證
    等證據，依刑事訴訟法第273 條之2 規定，不受同法第159
    條第1 項關於傳聞法則規定之限制，依法均有證據能力。
二、上開犯罪事實，業經被告於警詢、偵訊、本院審理中均坦承
    不諱（100 偵4435卷第6 至9 、47、48、67、68、71至75、
    84至86頁，100 偵5463卷第5 至11、64至68頁，100 他1207
    卷第5 至11、15、16頁，本院聲羈卷第4 至7 頁，本院卷第
    11至13頁、第54、57、64頁均反面），核與證人即被害晶元
    公司員工楊哲霖、陳文正、證人即晶元公司保全員李孟鴻、
    證人即倫成企業社負責人吳榮泰、證人即頎邦科技公司保全
    員田家漢於警詢及證人即警員徐榮生於本院審理時之證述相
    符（100 偵4435卷第10至15頁，100 偵5463卷第14至17頁；
    100 偵4435卷第18、19頁；100 偵4435卷第16、17頁；100
    偵5463卷第26至29頁；100 偵5463卷第33至35頁；本院卷第
    58、59頁），復有內政部警政署保安警察第二總隊第三大隊
    第一中隊扣押筆錄、扣押物品目錄表、受理刑事案件報案三
    聯單（100 偵4435卷第20至23頁，100 偵5463卷第19、36至
    38頁）、贓物認領保管單（100 偵4435卷第26頁）、刑案現
    場照片、採證照片、倫成企業社現場照片、販賣電纜線簽單
    單據照片（100 偵4435卷第29至32、34至37、76至83頁，10
    0 偵5463卷第12頁）、倫成企業社登記資料（100 偵5463卷
    第30頁），晶元公司提出之100 年4 月20日22時許及同年月
    24日2 時許之監視器翻拍照片（100 偵4435卷第33頁，100
    偵5463卷第41至45頁）、晶元公司N8廠失竊損失金額統計表
    （100 偵4435卷第28頁，100 偵5463卷第20頁）、車號查詢
    重型機車車籍資料（100 偵4435卷第38頁）、販賣電纜線簽
    單單據影本（100 偵5463卷第13、32頁）、頎邦科技公司間
    巡檢系統異常100 年4 月20日處理報告（100 偵5463卷第39
    頁）、亞東保全公司常駐衛警勤務日誌表（100 偵5463卷第
    40頁）等相關事證在卷可稽，並有被告如附表所示歷次行竊
    作案工具之破壞剪1 支、鉗子2 支、紅色膠帶1 捲、美工刀
    2 把、銅線1 捲、Ｌ型鐵器1 個、大美工刀片1 個等物扣案
    可佐，足徵被告前開所為竊盜行為之自白，經前揭證據補強
    後，應認與事實相符，自可採為認定事實之證據。從而，本
    件事證明確，被告上揭如附表編號一至七所示各次竊盜犯行
    ，均洵堪認定，自應依法論科。
三、論罪科刑：
  (一)按刑法第321 條第1 項第3 款之攜帶兇器竊盜罪，係以行為
    人攜帶兇器竊盜為其加重條件，此所謂兇器，其種類並無限
    制，凡客觀上足對人之生命、身體、安全構成威脅，具有危
    險性之兇器均屬之，且祇須行竊時攜帶此種具有危險性之兇
    器為已足，並不以攜帶之初有行兇之意圖為必要（最高法院
    79年臺上字第5253號判例意旨參照）。查被告於如附表所示
    歷次竊盜犯行之際，所使用之破壞剪1 支總長約60公分，前
    端頭部寬度約7. 5公分，中間部分長約12公分，尾端長約13
    公分，前端頭部是鐵製，把柄部分是鋁製；鉗子2 支，前端
    頭部均是鐵製，把柄均是塑膠，形狀較大之1 支長度約21公
    分，小支斜口鉗長度約16.5公分，美工刀2 把長度均約為17
    公分，前端均鋒利，刀片均是鐵製等情，均據本院當庭勘驗
    屬實（本院卷第63頁），且有上開器物之翻拍照片及本院當
    庭勘驗拍攝照片附卷可稽（100 偵4435卷第25、26頁、本院
    卷第38至46頁），均係金屬製成、質地堅硬，甚至尖端銳利
    之器具，則上開工具在客觀上自足對人之生命、身體安全構
    成威脅，具有危險性，而可供兇器使用無訛。是核被告上開
    如附表編號一至七所示之所為，均係犯刑法第321 條第1 項
    第3 款之攜帶兇器竊盜罪。被告所犯數罪，犯意個別，時點
    不一，行為互殊，應分論併罰。又被告在未經偵查機關發覺
    上開如附表編號一至四所示部分之犯行前，主動向證人即警
    員徐榮生坦承此部分之犯行，而不逃避接受裁判之事實，業
    經被告於警詢時供承明確，有被告警詢筆錄在卷可參（100
    偵4435卷第71至75頁），並有證人即警員徐榮生於本院審理
    時證述屬實在卷（本院卷第59頁），堪認符合自首要件，爰
    就此部分之犯行，均依刑法第62條前段之規定，減輕其刑。
  (二)本院審酌被告有毒品、竊盜等前案紀錄之素行，雖未構成累
    犯，然其正值壯年，不循正當工作以為謀生，竟率爾竊取他
    人財物，而於短期內犯本案7 件竊盜罪，造成被害人財產上
    之損失，價值觀念顯有偏差，行為實屬不該，惟念其犯後於
    本院審理中已坦承犯行、表明悛悔之意，態度尚可，但未能
    賠償被害人損失，所竊取之如附表所示編號七之財物部分已
    由被害人領回，有贓物認領保管單在卷可稽（100 偵4435卷
    第26頁），並斟酌本案犯罪情節暨被告犯罪動機、目的係因
    一時收入不足、缺錢買酒飲用之經濟困窘下，方於短時間內
    多次犯竊盜犯行，業經被告供承在卷（100 偵4435卷第48、
    74、85頁），及被告智識程度為國中畢業、現年屆38歲、家
    庭經濟狀況小康、未婚（100 偵4435卷第2 頁受訊問人基本
    資料欄，本院卷第19頁戶籍資料），檢察官求處每罪各有期
    徒刑5 月或7 月並定刑2 年3 月以上（本院卷第50頁）略嫌
    過重等一切情狀，爰分別量處如附表編號一至七「主刑」及
    「從刑（應沒收物）」欄所示之刑，並斟酌本案犯罪情節性
    質相同及上開各情，依刑法第51條第5 款（係採限制加重原
    則，而非累加原則），認對被告合併定應執行如主文所示之
    刑，即可達罰當其罪之目的，資為懲儆。再數罪併罰中之一
    罪，雖得易科罰金，若因與不得易科之他罪合併處罰結果而
    不得易科罰金時，原可易科部分所處之刑，毋庸為易科罰金
    折算標準之記載，司法院大法官會議釋字第144 號及第679
    號解釋可資參照，是就被告所犯如附表編號一至四所示原得
    易科罰金之罪，自毋庸諭知得易科罰金之折算標準，併此附
    敘。
  (三)另扣案之破壞剪1 支、鉗子2 支、紅色膠帶1 捲、美工刀2
    把、銅線1 捲、Ｌ型鐵器1個 、大美工刀片1 個等工具螺絲
    起子1 支，為被告所有，供本件如附表編號一至七所示歷次
    竊盜犯行使用，業據被告供承在卷（本院卷第63頁），均應
    依刑法第38條第1 項第2 款規定，於被告各次犯行之主文項
    下宣告沒收之。至扣案原置放於被告所騎機車置物箱內工具
    包內之扳手8 支及螺絲起子2 支，並非供本件如附表編號一
    至七所示歷次竊盜犯行使用之器具，亦據被告供明在卷（本
    院卷第63頁），又查扣案之深色外套1 件、口罩1 只、帽子
    1 頂等物均係屬一般人或機車騎士尋常穿載之物，且本件竊
    盜犯行乃持用破壞剪、鉗子、美工刀等物所為，並無積極證
    據證明上開扳手、螺絲起子、外套、口罩、帽子等扣案物係
    被告專用於本案竊盜犯罪所用或預備所用之物，另扣案新臺
    幣5 元硬幣3 枚，則為被告所用之零錢、並非作所得，亦經
    被告供明在卷（本院卷第63頁），且均難認與本案有關連性
    ，亦均非違禁物，爰均不併予諭知沒收。
  (四)查檢察官雖以被告係於短短2 個月內犯下7 次竊盜電纜線犯
    行，具有犯罪之習慣，僅藉刑之執行實不足以徹底根絕惡性
    為由，請求依竊盜犯贓物犯保安處分條例第3 條第1 項之規
    定併予諭知被告入勞動場所強制工作等語（本院卷第50頁）
    ，固非無見。惟按保安處分係針對受處分人將來之危險性所
    為之處置，以達教化、治療之目的，為刑罰之補充制度，而
    我國現行刑法採刑罰與保安處分雙軌制，係在維持行為責任
    之刑罰原則下，為協助行為人再社會化之功能，以及改善行
    為人潛在之危險性格，期能達成根治犯罪原因、預防犯罪之
    特別目的。是保安處分中之強制工作，旨在對嚴重職業性犯
    罪及欠缺正確工作觀念或無正常工作因而犯罪者，強制其從
    事勞動，學習一技之長及正確之謀生觀念，使其日後重返社
    會，能適應社會生活。然而保安處分之措施亦含社會隔離、
    拘束身體自由之性質，其限制人民之權利，實與刑罰同，自
    應受比例原則之規範，使保安處分之宣告，應與行為人所為
    行為之嚴重性、行為人所表現之危險性及對於行為人未來行
    為之期待性相當，決定應否令入勞動處所強制工作，以達預
    防之目的。經查被告固有犯竊盜前科，惟其並非持續未間斷
    為犯罪行為，是被告是否具犯罪之常習性即非無疑，而被告
    在本案中雖犯7 次加重竊盜犯行，然其犯竊盜犯行，係因一
    時收入不足、缺錢喝酒之經濟困窘下，始於短時間內多次犯
    竊盜罪行，已據被告供承在卷（100 偵4435卷第48、74、85
    頁），復以被告係因利用曾於晶元公司作水電工作、熟悉地
    形之便而犯本案，亦經被告供承在卷（100 偵5463卷第10頁
    ），揆以被告係以同樣手法，於相同地點為本案竊盜犯行，
    足認其所言非虛，顯見被告應係因當時特定之動機而犯案，
    其與一般慣犯之長期間且有計劃一再多次而以犯罪成為日常
    習慣之情形，並非一致，且檢察官就此除援引被告之前科紀
    錄及本案犯行外，復未提出其他積極證據或心理衡鑑報告證
    明被告確有犯罪之習慣，或係因遊蕩、懶惰成習而犯罪之事
    實，自難僅因此即認被告在此之前有竊盜案件經判決確定及
    本件多次犯竊盜罪行，即認被告有犯罪之習慣，或係因遊蕩
    、懶惰成習而犯罪（臺灣高等法院100 年度上易字第346 號
    判決同旨可參），是尚難遽認被告已有犯罪習慣，復以被告
    犯罪後坦承犯行，頗見悔意，是本院審究相關卷證資料，斟
    酌再三認被告涉案情節，予以刑罰之科處及執行，應已能收
    教化、再生之效，未來若能以其勞力順利謀職，當或能重返
    社會，並期被告能真誠悔悟、痛改前非進而重新適應社會生
    活，因此依比例原則，綜合其所表現之危險性及對未來之期
    待性等情以觀，本院認本件被告所犯如附表編號一至七所示
    犯行，經判處如主文所示之刑並定應執行之刑，應已足收遏
    止並矯治其犯罪行為之效果，且足以體現司法正義，並契合
    社會感情，況改正被告竊盜犯行之有效方法，在於提供適當
    之更生保護、就業機會及社會扶助等，並非僅有執行強制工
    作之保安處分一途，而強制工作之保安處分係就被告人身自
    由之長期且嚴格之限制，自應從嚴認定之。是檢察官求處併
    宣告於刑之執行前，令被告入勞動場所強制工作乙節，依現
    有事證及比例原則，核尚屬無必要，末此指明。
據上論斷，應依刑事訴訟法第273 條之1 第1 項、第284 條之1
、第299 條第1 項前段，刑法第321 條第1 項第3 款、第62條前
段、第51條第5 款、第38條第1 項第2 款，判決如主文。
本案經檢察官陳建文到庭執行職務。
中    華    民    國   100    年    7     月    22    日
                  刑事第六庭    法  官  林建鼎
以上正本證明與原本無異。
如不服本判決應於收受判決後10日內向本院提出上訴書狀，並應
敘述具體理由。其未敘述上訴理由者，應於上訴期間屆滿後20日
內向本院補提理由書(均須按他造當事人之人數附繕本)「切勿逕
送上級法院」。
告訴人（被害人）如對於本判決不服者，應具備理由請求檢察官
上訴，其上訴期間之計算係以檢察官收受判決正本之日期為準。
中    華    民    國   100    年    7     月    22    日
                                書記官  黃伊婕
附錄本案論罪科刑實體法條全文：
附錄本案論罪科刑法條：
中華民國刑法第321 條第3 項：
（加重竊盜罪）
犯竊盜罪而有左列情形之一者，處6 月以上、5 年以下有期徒刑
：
三、攜帶兇器而犯之者。
附表：
┌─┬──────┬─────┬───┬──────┬──────┬──────┬──────┐
│編│犯罪時間    │犯罪地點  │被害人│竊取物品    │行竊方式    │  主  刑    │從刑（應沒收│
│號│            │          │      │            │            │            │物）        │
├─┼──────┼─────┼───┼──────┼──────┼──────┼──────┤
│一│100年2月22日│新竹科學園│晶元光│電纜線約17公│騎乘車號BG2-│劉貴雄犯攜帶│扣案之破壞剪│
│  │晚間11時許  │區○○路26│電股份│斤          │857號機車停 │兇器竊盜罪，│壹支、鉗子貳│
│  │            │號晶元公司│有限公│            │放路邊，再從│累犯，處有期│支、紅色膠帶│
│  │            │八廠地下室│司    │            │晶元光電八廠│徒刑肆月。  │壹捲、美工刀│
│  │            │一樓      │      │            │未上鎖之後門│            │貳把、銅線壹│
│  │            │          │      │            │侵入地下室一│            │捲、Ｌ型鐵器│
│  │            │          │      │            │樓（侵入住居│            │壹個、大美工│
│  │            │          │      │            │未具告訴），│            │刀片壹個，均│
│  │            │          │      │            │再持客觀上足│            │沒收之。    │
│  │            │          │      │            │供兇器使用之│            │            │
│  │            │          │      │            │破壞剪將天花│            │            │
│  │            │          │      │            │板線槽處之電│            │            │
│  │            │          │      │            │纜線剪下，並│            │            │
│  │            │          │      │            │於翌日上午7 │            │            │
│  │            │          │      │            │時許拿至倫成│            │            │
│  │            │          │      │            │企業社變賣  │            │            │
├─┼──────┼─────┼───┼──────┼──────┼──────┼──────┤
│二│100年2月24日│同上      │同上  │電纜線約15.7│同上        │劉貴雄犯攜帶│同上        │
│  │晚間11時許  │          │      │5公斤（兩種 │            │兇器竊盜罪，│            │
│  │            │          │      │規格合計）  │            │累犯，處有期│            │
│  │            │          │      │            │            │徒刑肆月。  │            │
├─┼──────┼─────┼───┼──────┼──────┼──────┼──────┤
│三│100年3月9日 │同上      │同上  │電纜線約29.5│同上        │劉貴雄犯攜帶│同上        │
│  │晚間10時許  │          │      │公斤        │            │兇器竊盜罪，│            │
│  │            │          │      │            │            │累犯，處有期│            │
│  │            │          │      │            │            │徒刑肆月。  │            │
├─┼──────┼─────┼───┼──────┼──────┼──────┼──────┤
│四│100年3月10日│同上      │同上  │電纜線約78.5│同上        │劉貴雄犯攜帶│同上        │
│  │晚間11時許  │          │      │公斤        │            │兇器竊盜罪，│            │
│  │            │          │      │            │            │累犯，處有期│            │
│  │            │          │      │            │            │徒刑肆月。  │            │
├─┼──────┼─────┼───┼──────┼──────┼──────┼──────┤
│五│100年4月20日│同上      │同上  │電纜線約20公│同上        │劉貴雄犯攜帶│同上        │
│  │晚間11時許  │          │      │斤          │            │兇器竊盜罪，│            │
│  │            │          │      │            │            │累犯，處有期│            │
│  │            │          │      │            │            │徒刑柒月。  │            │
├─┼──────┼─────┼───┼──────┼──────┼──────┼──────┤
│六│100年4月24日│同上      │同上  │電纜線約30公│同上（同日上│劉貴雄犯攜帶│同上        │
│  │凌晨2時許   │          │      │斤          │午7時許販賣 │兇器竊盜罪，│            │
│  │            │          │      │            │）          │累犯，處有期│            │
│  │            │          │      │            │            │徒刑柒月。  │            │
├─┼──────┼─────┼───┼──────┼──────┼──────┼──────┤
│七│100年4月27日│同上      │同上  │電纜線約30公│以破壞剪剪下│劉貴雄犯攜帶│同上        │
│  │晚間10時許  │          │      │斤          │電纜線並以紅│兇器竊盜罪，│            │
│  │            │          │      │            │色膠帶捆綁成│累犯，處有期│            │
│  │            │          │      │            │三捆而行竊得│徒刑柒月。  │            │
│  │            │          │      │            │手，尚未離開│            │            │
│  │            │          │      │            │時為保全發現│            │            │
│  │            │          │      │            │而遭逮捕    │            │            │
└─┴──────┴─────┴───┴──────┴──────┴──────┴──────┘